de: Heimwerkerbedarf > Sanitär > Rohrverbindungsstücke & -halterungen > Rohrverbinder: Kupplungen; Anschlussstücke
it: Articoli di ferramenta > Prodotti idraulici > Supporti e raccordi per tubi > Raccordi tubi: Accoppiamenti; Unioni
vi: Phần cứng > Đường ống > Ống - khớp nối > Khớp nối ống: Cấu ghép; Mối ghép
pt-BR: Ferragens > Encanamento > Juntas e conexões para encanamento > Conectores para encanamento: Acoplamentos; Juntas
nb: Maskinvare > Rørlegging > Rørfester og -støtter > Rørtilkoblinger: Koblinger; Sammensetninger
bg-BG: Железария > Водоснабдяване и канализация > Водопроводни фитинги и опори > Съединителни муфи: Нипели; Холендери
th: ฮาร์ดแวร์ > ระบบท่อประปา > ที่ติดตั้งระบบท่อ > ข้อต่อท่อประปา: คัปปลิ้ง; ข้อต่อยูเนี่ยน
ko: 철물 > 배관 > 배관 부속품/지지대 > 파이프 이음쇠: 커플링; 유니온
pt-PT: Equipamento > Canalização > Encaixes e suportes de canalização > Conectores de tubo: Acoplamentos; Uniões
hu: Hardver > Vízvezeték > Vízvezeték-szerelvények és -támasztékok > Csőcsatlakozók: Összekötők; Összekötő idomok
es: Bricolaje > Fontanería > Accesorios de fontanería > Conectores de tuberías: Acoplamientos; Juntas
zh-CN: 五金/硬件 > 管道 > 水管配件/支架 > 管接头: 连接件; 接头
hr-HR: Željezarija > Vodoinstalaterska oprema > Vodovodni priključci i nosači > Priključci za cijevi: Spojnice; Vijčani spojevi
fr: Quincaillerie > Plomberie > Fixations et supports de plomberie > Raccords de tuyauterie: Couplages; Unions
da: Isenkram > Sanitet > Rørstykker > Rørforbindere: Koblinger; Samlinger
sv: Metallprodukter > Rörmokeri > Rördelar > Rörkopplingar: Kopplingar; Skruvkopplingar
cs: Kutilství a řemeslo > Vodoinstalace > Vodovodní armatury > Spojky na potrubí: Spojky; Rozbočky
el: Υλικά κατασκευών > Υδραυλικές εγκαταστάσεις > Εξαρτήματα & στηρίγματα υδραυλικών εγκαταστάσεων > Συνδετήρες σωλήνων: Σύνδεσμοι; Ενώσεις
lt-LT: Techninė įranga > Santechnika > Santechnikos detalės ir atramos > Vamzdžių jungtys: Movos; Movinės jungtys
ru: Оборудование и технические изделия > Системы водоснабжения и водоотведения > Фитинги и крепления для труб > Соединители для труб: Соединительные муфты; Муфты с накидной гайкой
sk-SK: Náradie > Vodoinštalačné práce > Vodovodné armatúry a podpery > Konektory potrubia: Spojky; Spoje
ro-RO: Feronerie > Instalații sanitare > Fitinguri și suporturi sanitare > Conectori pentru țevi: Cuplaje; Îmbinări
fi: Rakentaminen > Putkityöt > Putkien osat ja kiinnikkeet > Putkiliittimet: Liitännät; Liitokset
ja: DIY用品 > 水道設備 > 配管部品 > パイプ継手: カップリング; ユニオン
tr: Hırdavat > Sıhhi tesisat > Sıhhi Tesisat Bağlantı Parçaları > Boru Bağlantı Elemanları: Kaplinler; Bağlantılar
nl: Bouwmaterialen > Loodgieterswerk > Loodgietersbenodigdheden > Koppelstukken: Koppelingen; Verbindingsstukken
en: Hardware > Plumbing > Plumbing Fittings & Supports > Pipe Connectors: Couplings; Unions
pl: Sprzęt > Systemy hydrauliczne > Mocowania hydrauliczne > Złączki do rur: Złącza do rur; Złączki
zh-TW: 硬體 > 管線 > 管線接頭/支架 > 水管接頭: 聯軸器; 管線接頭
sl-SI: Gradbena oprema > Vodovod > Vodovodne armature in nosilci > Cevni priključki: Spojke; Sklopke